【裁判字號】    97,抗,8
【裁判日期】    970103
【裁判案由】    本票裁定
【裁判全文】
臺灣臺中地方法院民事裁定                 97年度抗字第8號
抗  告  人  甲○○
            丙○○
相  對  人  朝欽實業股份有限公司
                      之4
法定代理人  乙○○
上列抗告人與相對人間因聲請本票裁定事件，抗告人對於中華民
國96年11月28日本院簡易庭所為之裁定 (96年度票字第22484號)
提起抗告，本院合議庭裁定如下：
    主  文
抗告駁回。
抗告程序費用新台幣壹仟元由抗告人連帶負擔。
    理  由
一、按執票人向本票發票人行使追索權時，得聲請法院裁定後強
    制執行。票據法第123條定有明文。又本票執票人，依票據
    法第123條規定，聲法院裁定許可對發票人強制執行，係屬
    非訟事件，此項聲請之裁定，及抗告法院之裁定，僅依非訟
    事件程序，以審查強制執行許可與否，並無確定實體上法律
    關係存否之效力，如發票人就票據債務之存否有爭執時，應
    由發票人提起確認之訴，以資解決，最高法院56年台抗字第
    714號、57年台抗字第76號判例可資參照。
二、本件相對人主張：伊執有抗告人為發票人所共同簽發，如原
    裁定所示之本票1紙，並免除作成拒絕證書，詎屆期提示未
    獲付款，依票據法第123條規定，聲請裁定許可強制執行等
    情，已據提出本票1紙為證，原裁定予以准許，即無不合。
三、抗告意旨略以：抗告人於民國94年6月間向相對人辦理汽車
    分期貸款新台幣（下同）72萬5,000元，約定分60期償還，
    每期繳付1萬3,665元，至96年8月24日共繳付26期，且抗告
    人所購汽車已於96年11月30日經相對人公開拍賣，相對人並
    未告知拍賣金額及抗告人所剩貸款餘額，逕以當初貸款所簽
    發之票面金額聲請本票裁定，明顯不公等語。惟查抗告人主
    張相對人依票面金額聲請本票裁定，明顯對抗告人不公等情
    ，係屬實體上之爭執，揆諸前揭說明，應由抗告人另行提起
    訴訟，以資解決。本件非訟事件程序不得加以審究實體上之
    爭執，自應准予為強制執行之裁定，是本件抗告為無理由，
    應予駁回。
四、據上論結，本件抗告為無理由，依非訟事件法第46條、第21
    條第2項、第24條第1項、第23條、民事訴訟法第495條之1第
    1 項、第449條第1項、第85條第2項，裁定如主文。
中    華    民    國    97    年    1     月    3     日
                  民事庭        審判長法  官  王  銘
                                      法  官  陳文燦
                                      法  官  郭佳瑛
以上正本係照原本作成。
如不服本裁定，僅得於收受本裁定正本送達後10日內，以適用法
規顯有錯誤為理由，向本院提出再抗告狀，（須附繕本一份及繳
納再抗告裁判費新台幣1,000元），經本院許可後始可再抗告，
前項許可以原裁定所涉及法律見解具有原則上重要性者為限。
中    華    民    國    97    年    1     月    3     日
                                      書記官  鄭淑英


司法院資訊處製作；財團法人民間司法改革基金會備份。
